【裁判字號】    90,台上,2815
【裁判日期】    900510
【裁判案由】    違反毒品危害防制條例
【裁判全文】
最高法院刑事判決                                九十年度台上字第二八一五號
    上  訴  人  甲  ○
右上訴人因違反毒品危害防制條例案件，不服台灣高等法院中華民國八十八年三月十
八日第二審判決（八十七年度上訴字第四八六六號，起訴案號：台灣台北地方法院檢
察署八十五年度偵字第一七七八○號），提起上訴，本院判決如左：
    主  文
上訴駁回。
    理  由
按刑事訴訟法第三百七十七條規定，上訴於第三審法院，非以判決違背法令為理由，
不得為之。是提起第三審上訴，應以原判決違背法令為理由，係屬法定要件。如果上
訴理由狀並未依據卷內訴訟資料，具體指摘原判決不適用何種法則或如何適用不當，
或所指摘原判決違法情事，顯與法律規定得為第三審上訴理由之違法情形，不相適合
時，均應認其上訴為違背法律上之程式，予以駁回。本件原判決認定上訴人甲○與鄭
修發共同連續非法販賣化學合成麻醉藥品安非他命與魏進發，另單獨販賣化學合成麻
醉藥品安非他命與鄭禮侖等情。係以上開事實，業據證人魏進發、鄭禮侖分別於警、
偵訊時及原審調查時供證甚詳，上訴人亦不諱言鄭禮侖曾以新台幣三千元之價格，向
其購買安非他命。又有在鄭修發住處搜索查獲之安非他命一大包扣案可證。並以上訴
人所辯向鄭禮侖借高利貸而以安非他命扺押云云，及證人魏進發嗣後於第一審及原審
調查時改稱未向上訴人與鄭修發買過安非他命等語，均屬卸責及迴護之詞，均不足採
取，於理由內詳予指駁說明。因而撤銷第一審關於此部分之判決，適用醉藥品管理條
例第十三條之一第二項第一款之規定，改判論處上訴人共同連續非法販賣化學合成麻
醉藥品罪刑，已詳述其所憑之證據及其認定之理由。從形式上觀察，並無何違法情形
存在。上訴意旨略以原判決採取證人魏進發於警偵訊時之證言，而以其於原審有利於
上訴人陳述為迴護之詞，且認男友鄭修發業經判處罪判推定上訴人為共同正犯，採證
均違背經驗及論理法則。另上訴人將扺押安非他命之行為誤認為販賣安非他命而自白
，自不能採為販賣安非他命之證據等語。惟查原判決論處上訴人罪刑，並非以其男友
鄭修發同一原因事實，經判處罪刑為唯一證據，僅以此為認定事實之佐證，難認原判
決有以推定之方法認定上訴人之犯罪事實。此外，上訴意旨，並未依據卷內資料具體
指摘，徒憑己見，仍執陳詞，就原判決明白論斷之事項，及認事採證職權之行使，任
意指摘，泛言原判決採證違背經驗及論理法則，或為單純事實之爭執，自非適法之第
三審上訴理由。其上訴違背法律上之程式，應予駁回。
據上論結，應依刑事訴訟法第三百九十五條前段，判決如主文。
中      華      民      國     九十     年      五      月      十      日
                              最高法院刑事第七庭
                                  審判長法官  吳  雄  銘
                                        法官  池  啟  明
                                        法官  石  木  欽
                                        法官  郭  毓  洲
                                        法官  吳  三  龍
      右正本證明與原本無異
                                              書  記  官
中      華      民      國     九十     年      五      月     十一     日


司法院資訊處製作；財團法人民間司法改革基金會備份。
